【裁判字號】    89,易,1322
【裁判日期】    890517
【裁判案由】    違反就業服務法
【裁判全文】
臺灣臺中地方法院刑事判決                        八十九年度易字第一三二二號
    公  訴  人  臺灣臺中地方法院檢察署檢察官
    被      告  華揚營造有限公司  設臺中市○區○○里○○路一六一號十三樓之
              （公訴人誤繕為華陽營造有限公司）  八
    代  表  人  蔡敦仁
    被      告  楊竣
右被告等因違反就業服務法案件，經檢察官提起公訴（八十八年度偵字第二一九八三
號），本院判決如左：
    主      文
華揚營造有限公司、楊竣均無罪。
    理      由
一、公訴意旨略以：被告楊竣為華揚營造有限公司工務所所長，負責該公司外籍勞
    工之雇用與管理，自民國八十七年五月三十日起，以每月新臺幣（下同）一萬五
    千八百四十元之代價，僱用泰國籍外勞ＣＨＡＩＳＲＩ  ＫＨＡＭＰＨＵ（中文
    名：坎普）在臺中市○○路與大雅路口華揚營造有限公司之光大國宅，擔任營建
    工作。楊竣明知該名外勞居留許可有效期限至八十八年一月二十日屆滿，且許
    可失效之外國人不得於國內工作，竟繼續留用聘僱該名外籍勞工。嗣同年月二十
    六日上午七時許，在臺中市○區○○路與旱溪西街口（公訴人誤為上開工作地點
    ），為警當場查獲。因認被告楊竣涉犯就業服務法第五十八條第一項前段之罪
    嫌；另被告華揚營造有限公司亦因被告楊竣因執行業務犯該法第五十八條第一
    項之罪，應依同法第五十八條第二項科以罰金之刑罰云云。
二、按犯罪事實應依證據認定之，無證據不得推定其犯罪事實；又不能證明被告犯罪
    者，應諭知無罪之判決，刑事訴訟法第一百五十四條、第三百零一條第一項分別
    定有明文。又認定不利於被告之事實，須依積極證據，苟積極證據不足為不利於
    被告事實之認定時，即應為有利於被告之認定，更不必有何有利之證據。此最高
    法院三十年上字第八一六號著有判例。
三、本件公訴人認被告楊竣涉犯就業服務法第五十八條第一項前段之罪嫌；另被告
    華揚營造有限公司亦因被告楊竣因執行業務犯該法第五十八條第一項之罪，應
    依同法第五十八條第二項科以罰金之刑罰，無非係以前開犯罪事實，業據被告楊
    竣坦承不諱，核與前開外國人於警訊中供陳被僱用之情形相符合，並有警訊及
    偵訊筆錄附卷可稽，為其論據。惟訊據被告楊竣則堅決否認有何違反就業服務
    法之犯行，辯稱：伊有申請該名外勞ＣＨＡＩＳＲＩ  ＫＨＡＭＰＨＵ工作期間
    的展延，該名外勞並非許可失效，只是外勞公司作業有遲延所以產生誤會等語。
四、本院查：按聘僱外國人從事就業服務法第四十三條第一項第七款或第八款（指為
    因應國家重要建設工程或經濟社會發展需要，經中央主管機關指定之工作。）規
    定之工作，許可期間最長為二年；期滿後，雇主得申請展延一次，其展延期間不
    得超過一年。重大工程特殊情形者，得申請再展延，最長以六個月為限，此就業
    服務法第四十九條第二項定有明文。本件據被告楊竣所提出附卷之華揚營造有
    限公司簽呈（八十八年一月二十日簽）、切結書（由上全興業股份有限公司所出
    具）及雇主名稱（華揚營造有限公司）聘僱外國人名冊等資料內容可知，該名泰
    國籍外勞ＣＨＡＩＳＲＩ  ＫＨＡＭＰＨＵ之編號為ＨＹ－二七九號（護照號碼
    為Ｔ三四五一一八）確有在華揚營造有限公司所申請展延工號名單內無誤，足見
    被告楊竣上開所辯：伊有申請該名外勞ＣＨＡＩＳＲＩ  ＫＨＡＭＰＨＵ工作
    期間的展延乙節，應堪採信。是以被告華揚營造有限公司及被告楊竣既有依就
    業服務法第四十九條第二項之規定於該名外勞ＣＨＡＩＳＲＩ  ＫＨＡＭＰＨＵ
    工作期間「期滿後」申請展延，則於經許可展延與否之決定通知被告前，要難謂
    被告華揚營造有限公司及被告楊竣有何「明知」該名外勞居留許可有效期限至
    八十八年一月二十日屆滿，且許可失效之外國人不得於國內工作，竟繼續留用聘
    僱該名外籍勞工之犯意及犯行。此外，復查無其他積極證據足資證明被告華揚營
    造有限公司及被告楊竣有何違反就業服務法之犯行，不能證明被告等犯罪，揆
    諸首揭說明，自應諭知被告華揚營造有限公司及楊竣為無罪之判決，以免冤抑
    。
據上論斷，應依刑事訴訟法第三百零一條第一項，判決如主文。
本案經檢察官張溢金到庭執行職務。
中      華      民      國      八十九      年      五      月    十七  日
                                  臺灣臺中地方法院刑事第四庭
                                      法  官  許  旭  聖
右正本證明與原本無異。
如不服本判決，應於判決送達後十日內向本院提出上訴狀（應附繕本），上訴於臺灣
高等法院臺中分院。
          書記官
中      華      民      國      八十九      年      五      月    十八  日


司法院資訊處製作；財團法人民間司法改革基金會備份。
